Inventaris van de archieven van de Commissie Arbeidspositie Vrouwen en Meisjes en taakvoorganger, 1946-1975, en de Nationale Adviescommissie Emancipatie, 1974-1981 van het Ministerie van Sociale Zaken en Werkgelegenheid
Nationaal Archief, Den Haag
Ministerie van Sociale Zaken, Commissie Arbeidspositie Vrouwen en Meisjes en de Nationale Adviescommissie Emancipatie
SoZa / Adviesco.
1946-1981
S36
3.80 meter; 156 inventarisnummers.
Normale geschreven en getypte documenten, geen bijzondere handschriften.
Nationaal Archief, Den Haag
Commissie van Advies voor Arbeid van Vrouwen en Meisjes; Commissie Arbeidspositie Vrouwen en Meisjes; Nationale Adviescommissie Emancipatie
De inhoud van de archieven bestaat uit de neerslag van de activiteiten van de commissies en omvat stukken van algemene en organisatorische aard, zoals vergaderstukken, rapportages en stukken van huishoudelijke aard. Daarnaast zijn er documenten die samenhangen met de taakopdracht: adviezen en onderzoeksrapporten voor parlement en regering, dossiers op het gebied van voorlichting en representatie en stukken betreffende deelname aan nationale en internationale conferenties.
Archiefvorming
Geschiedenis van de archiefvormer
Commissie van Advies van de Arbeid voor Vrouwen en Meisjes / Commissie Arbeidspositie Vrouwen en Meisjes
De Commissie van Advies van de Arbeid voor Vrouwen en Meisjes is in 1946 opgericht en had als taak gevraagd en ongevraagd te adviseren aan de hoofden van het departement van Algemeen Bestuur, de bevelhebber van de zeestrijdkrachten, de commandant van het leger, alsmede aan andere overheidsorganisaties omtrent onderwerpen welke de arbeid van vrouwen en meisjes raken.
De Commissie Arbeidspositie Vrouwen en Meisjes is in 1973 opgericht en had als taak overheidsinstanties en andere instanties gevraagd en ongevraagd te adviseren omtrent onderwerpen die de arbeid van vrouwen of meisjes betroffen. Zo heeft de commissie bijvoorbeeld samen met de Raad voor het Arbeidsmarktbeleid begin jaren zeventig een advies uitgebracht over de verschillende aspecten van een wettelijke regeling van kinderopvanggelegenheden. Ook heeft de commissie in dezelfde periode geadviseerd over de wijze waarop een individueel recht van de vrouw op gelijke beloning voor gelijkwaardige arbeid vorm kon krijgen.
Nationale Adviescommissie Emancipatie
De Nationale Adviescommissie Emancipatie, veelal kortweg Emancipatiekommissie genoemd, werd in 1974 ingesteld door de toenmalige minister van Cultuur, Recreatie en Maatschappelijk Werk. Tussen 1974 en 1981 heeft de commissie de regering geadviseerd over het te ontwikkelen emancipatiebeleid, en de emancipatieaspecten binnen het gehele regeringsbeleid. De Nationale Adviescommissie Emancipatie was ingesteld als een tijdelijke commissie, en heeft haar werk afgesloten met het uitbrengen van het advies een permanente adviesraad voor het emancipatiebeleid in te stellen. In 1981 is de Nationale Adviescommissie Emancipatie opgevolgd door de Emancipatieraad.
Geschiedenis van het archiefbeheer
De archieven zijn in 2009 krachtens wettelijk voorschrift door het Ministerie van Sociale Zaken en Werkgelegenheid aan het Nationaal Archief overgedragen.
Overbrenging van een overheidsarchief
Inhoud en structuur van het archief
01.01.02; 2.15
Selectie en vernietiging
Voor de bewerking van het archief is gebruik gemaakt van de volgende selectielijsten:
Selectielijst voor de neerslag van de handelingen van de minister van Sociale Zaken en Werkgelegenheid en de onder hem ressorterende actoren op het beleidsterrein Organisatie van de Rijksoverheid over de periode 1945 - 1999, 5 juli 2005/Nr. C/S&A/05/1358, (Stcrt. 16 december 2005, nr. 245 / pag. 25) (RIO 143) Rekening houdend met de actualisatie in de Staatscourant van 14 juni 2007, nr. 112 / p. 10
Selectielijst voor de neerslag van de handelingen van de minister van Sociale Zaken en Werkgelegenheid en de onder hem ressorterende actoren op het beleidsterrein Emancipatie en gelijke behandeling over de periode vanaf 1965, 29 juli 2003/Nr. C/S/03/1863, (Stcrt. 5 december 2003, nr. 236 / pag. 13) (RIO 131)
Selectielijst voor de neerslag van de handelingen van de minister van Sociale Zaken en Werkgelegenheid en de onder hem ressorterende actoren op het beleidsterrein Overheidsinformatievoorziening over de periode 1945 - 1999, 11 juli 2003/Nr. C/S/03/1697, (Stcrt. 20 oktober 2003, nr. 202 / pag. 12) (RIO 92)
Ordening van het archief
Primair zijn de stukken geordend op archiefvormer, secundair is het archief op onderwerp geordend. Vervolgens zijn de stukken chronologisch geordend.
Aanwijzingen voor de gebruiker
Openbaarheidsbeperkingen
Volledig openbaar.
Materiële beperkingen
Aanvraaginstructie
Openbare archiefstukken kunnen online worden aangevraagd en gereserveerd. U kunt dit ook via de terminals in de studiezaal van het Nationaal Archief doen. Om te kunnen reserveren dient u de volgende stappen te volgen:
U maakt een profiel aan op www.gahetna.nl, en logt vervolgens in
Via de archiefinventaris (alleen de beschrijvingen met rode nummers) selecteert u het gewenste archiefstuk door op de knop 'Reserveren' te klikken
In het volgende scherm geeft u aan op welke dag u het archiefstuk wilt inzien
Indien u zich bevindt in de studiezaal en een tafelnummer heeft ontvangen kunt u dit nummer vermelden. Als u geen tafelnummer heeft kunt u tafelnummer 777 laten staan
Vervolgens bevestigt u uw reservering door deze te versturen.
Verwant materiaal
Beschikbaarheid van kopieën
Verwante archieven
2.15.53 - Inventaris van de archieven van de Directie Coördinatie Emancipatiebeleid en taakvoorgangers, (1968) 1978 - 1988
2.15.74 - Inventaris van de archieven van de Directie Coördinatie Emancipatiebeleid en taakvoorgangers en de Interdepartementale Coördinatiecommissie Emancipatiebeleid, 1976 - 2001
2.15.77 - Inventaris van de archieven van de Voorlopige Begeleidingsgroep voor Emancipatieonderzoek, 1979 - 1985, en de Stimuleringsgroep Emancipatieonderzoek, 1985 - 1991
2.15.76 - Inventaris van de archieven van de Commissie Gelijke Behandeling van Mannen en Vrouwen bij de Arbeid en taakvoorgangers, 1975 - 1993
Beschrijving van de series en archiefbestanddelen
- COMMISSIE VAN ADVIES VAN DE ARBEID VOOR VROUWEN EN MEISJES / COMMISSIE ARBEIDSPOSITIE VROUWEN EN MEISJES, 1
  - Stukken van algemene aard, 1.1
    - Vergaderstukken van de commissie., 1946 - 1975; 1-18; 17 pakken en 1 omslag
      - 1946-1948, 1
        Handelingen: 131 (131): 101
      - 1949 - 1951 jan. 01, 2
      - 1951 jan. 06 - 1952 juli, 3
      - 1952 aug. - 1953 dec., 4
      - 1954 - 1955 mrt., 5
      - 1955 juni - 1957 mrt. 15, 6
      - 1957 mrt. 26 - 1958 apr., 7
      - 1958 juli 21 - 1960 apr. 02, 8
      - 1960 apr. 05 - 1969, 9
      - 1970 jan. - nov., 10
      - 1970 dec. - 1971 mei, 11
      - 1971 juli - dec., 12
      - 1972, 13; omslag
      - 1973, 14
      - 1974 jan. - juni, 15
      - 1974 aug. - dec., 16
      - 1975, 17
      - Notulen, agenda's en convocaties. 1970 - 1975, 18
    - Ingekomen en uitgegane stukken., 1946 - 1976; 19-22; 4 pakken
      - 1946 - 1949 okt., 19
      - 1949 nov. - 1967, 20
      - 1968-1972, 21
      - 1972-1976, 22
    - Stukken betreffende vergaderstukken en rapportages van subcommissies., 1959 - 1975; 23-27; 1 pak en 4 omslagen
      - Subcommissie Her- en Bijscholing. 1959 - 1960, 23
      - Subcommissie Huishoudelijk Personeel. 1971, 24
      - Subcommissie Oudere Ongehuwde Vrouw. 1973, 25
      - Subcommissie Verplegenden en Verzorgenden in de Gezondheidszorg. 1973 - 1975, 26-27
        - Vergaderstukken en rapportages. 1973 - 1974, 26; pak
        - Werving van leden en vergaderstukken. 1973 - 1975, 27
  - Stukken betreffende bijzondere onderwerpen, 1.2
    - Organisme, 1.2.1
      - Stukken betreffende het instellen van de commissie en het benoemen en het ontslaan van leden., 1946 - 1972; 28; 1 omslag
    - Taakuitvoering, 1.2.2
      - Stukken betreffende overzichten van de werkzaamheden van de commissie van 29 mei 1946 - juni 1947., 29; 1 omslag
      - Stukken betreffende het uitbrengen van adviezen., 1947 - 1973; 30-36; 2 pakken, 4 omslagen en 1 stuk
        - Adviezen aan diverse ministeries. Periode 1947 - 1957. 1947 - 1957, 30-32
          Opmerkingen: Bevat tevens notulen betreffende het advies
          - Toegang op de adviezen, [1957], 30; stuk
          - Nummers 1 - 16. 1947 - 1949, 31; pak
          - Nummers 17 - 32. 1947 - 1957, 32; pak
        - Adviezen aan diverse ministeries. Periode 1960 - 1969; met toegang. 1961 - 1969, 33
        - Advies aan de minister van Sociale Zaken en Werkgelegenheid inzake het voorontwerp van wet tot wijziging van de Arbeidswet 1919 inzake het verbod van het verrichten van bedrijfsarbeid voor veertienjarige meisjes. 1949 - 1952, 34
        - Advies aan de minister van Sociale Zaken en Volksgezondheid inzake het tekort aan vrouwelijke arbeidskrachten. 1963, 35
        - Advies aan de staatssecretaris van Cultuur, Recreatie en Maatschappelijk Werk inzake de wettelijke regeling omtrent verschillende soorten van kinderopvang. 1970 - 1973, 36
      - Stukken betreffende een onderzoek naar de positie van de vrouw bij bedrijfspensioenfondsen., 1972; 37; 1 omslag
- NATIONALE ADVIESCOMMISSIE EMANCIPATIE, 2
  - Stukken van algemene aard, 2.1
    - Vergaderstukken van de plenaire vergaderingen van de commissie., 1974 - 1981; 38-45; 8 omslagen
      - Verslagen. 1974 - 1981, 38-44
        - 1974-1975, 38
          Oude code: -
          Handelingen: 143 (143): 118
        - 1976, 39
        - 1977, 40
        - 1978, 41
        - 1979, 42
        - 1980, 43
        - 1981, 44
      - Agenda' s. 1975 - 1981, 45
    - Vergaderstukken en adviezen van werkgroepen., 1975 - 1980; 46-49; 1 pak en 3 omslagen
      - Werkgroep Onderzoek, sectie II. 1975 - 1980, 46; pak
      - Gecombineerde Werkgroep Emancipatiestructuren. 1977 - 1978, 47
      - Werkgroep Koördinatie Emancipatiestrukturen en werkgroep Toekomstige Struktuur Advisering. 1977 - 1978, 48
      - Werkgroep Juridische Zaken. 1978 - 1979, 49
    - Agenda' s van ingekomen en uitgegane stukken., 1975 - 1981; 50-51; 2 delen
      - 1975 - 1978 nov. 11, 50
        Opmerkingen: t/m, nr. 884
      - 1978 nov. 11 - 1981, 51
        Opmerkingen: nr. 885 - 1981
    - Vergaderstukken van stafvergaderingen en werkbesprekingen., 1975 - 1981; 52; 1 pak
    - Vergaderstukken van het maandelijkse overleg EK - CRM., 1976 - 1978; 53; 1 omslag
  - Stukken betreffende bijzondere onderwerpen, 2.2
    - Organisme en personeel, 2.2.1
      - Stukken betreffende het vaststellen door de commissie van haar doelstellingen., 1974 - 1975; 54; 1 omslag
      - Stukken betreffende het vaststellen van de reglementen voor de werkwijze van de commissie., 1975; 55; 1 omslag
        Handelingen: 131 (131): 24
      - Stukken betreffende het houden van besprekingen met vertegenwoordigers van diverse ministeries inzake de afstemming van het werkterrein van de commissie., 1975 - 1977; 56; 1 omslag
        Handelingen: 131 (131): 1
      - Stukken betreffende het adviseren van het Ministerie van Cultuur, Recreatie en Maatschappelijk Werk inzake de eigen organisatie omtrent werkzaamheden, positie, huisvesting en personeel., 1976 - 1981; 57-58; 2 omslagen
        - Personeelsbezetting en positie van medewerkers en de nota Werkorganisatie EK inzake de organisatie van de commissie. 1976 - 1979, 57
        - Overgang van personeel en taken naar de in te stellen Emancipatieraad. 1979 - 1981, 58
      - Stukken betreffende de positie, taak, evaluatie en verkiezing van de vicevoorzitter., 1977 - 1978; 59; 1 omslag
      - Stukken betreffende het organiseren van een slotbijeenkomst ter gelegenheid van de opheffing van de commissie., 1980 - 1981; 60; 1 omslag
    - Taakuitvoering, 2.2.2
      - Algemeen, 2.2.2.1
        - Stukken betreffende het opstellen van de nota Enige Verkenningen met Betrekking tot de Deelname van Vrouwen aan de Arbeidsmarkt., 1975 - 1977; 61; 1 omslag
          Handelingen: 131 (131): 10; 143 (143): 133
        - Stukken betreffende het opstellen van de discussienota' s Emancipatiewerk voor 1976 en 1977., 1975 - 1978; 62-65; 2 pakken en 2 omslagen
          Niet nader onder te verdelen.
          - 1975-1977, 62; pak
            Handelingen: 131 (131): 33; 143 (143): 133
          - 1976-1977, 63; pak
          - 1977-1978, 64
          - Reacties. 1977 - 1978, 65
        - Stukken betreffende het opstellen van jaarplannen over de jaren 1976 - 1979., 1975 - 1978; 66; 1 pak
          Handelingen: 143 (143): 133
        - Stukken betreffende het uitvoeren van het eigen experiment Tijd voor Kwaliteit inzake een meer zinvolle tijdsverschaffing voor de mens., 1975 - 1978; 67; 1 pak
        - Stukken betreffende het opstellen van verslagen inzake de werkzaamheden van de commissie., 1975 - 1981; 68-70; 1 omslag en 2 stukken
          - Verslag van de werkzaamheden van de commissie in het eerste halfjaar en commentaar op de begroting 1976 van het Minister van Cultuur, Recreatie en Maatschappelijk Werk. 1975, 68
            Handelingen: 131 (131): 38; 143 (143): 133
          - Verslag van de eerste anderhalfjaar van de commissie. 1976, 69
          - Eindverslag van de zes en een halfjaar van de commissie; met concepteindverslag. 1981, 70; omslag
        - Stukken betreffende het opstellen van werkprogramma' s voor de periode 1976 - 1981., 1976 - 1980; 71-73; 3 omslagen
          - Periode 1976 - 1977. 1976, 71
            Handelingen: 131 (131): 39; 143 (143): 133
          - Periode 1977 - 1979. 1978, 72
          - Periode 1980 - 1981. 1980, 73
        - Stukken betreffende het voeren van gesprekken met organisaties en personen ter voorbereiding van het advies inzake emancipatiewerk en aktiverend netwerk en vergaderstukken van de werkgroep Emancipatiewerk en Aktiverend Netwerk., 1978 - 1979; 74; 1 pak
        - Stukken betreffende het ontwikkelen van de discussienota Bouwstenen voor een verdere Discussie over Emancipatiebeleid., 1980 - 1981; 75; 1 pak
      - Parlementaire en regeringsaangelegenheden, 2.2.2.2
        - Stukken betreffende het opmaken van het verslag Voorbericht aan de Regering voor de regering inzake de gedachtegang van de commissie omtrent het emancipatiebeleid., 1975; 76; 1 omslag
          Opmerkingen: met diverse commentaren op het verslag
          Handelingen: 131 (131): 38
        - Stukken betreffende het leveren van commentaar op de Herstructureringsnota Middelbaar Huishoud en Nijverheidsonderwijs / Middelbaar Sociaal Pedagogisch Onderwijs (MHNO / MSPO)., 1975 - 1976; 77; 1 omslag
          Opmerkingen: MHNO/MSPO betekent Middelbaar Huishoud en Nijverheidsonderwijs/Middelbaar Sociaal Pedagogisch Onderwijs
          Handelingen: 131 (131): 33
        - Stukken betreffende het leveren van commentaar op de Troonredes van 1975 en 1976 en het regeerakkoord van 1977., 1975 - 1977; 78; 1 omslag
        - Stukken betreffende het aanbieden van een conceptreactie aan de ministers van Justitie, Volksgezondheid en Milieuhygiëne en de staatssecretaris van Cultuur, Recreatie en Maatschappelijk Werk inzake het regeringswetsontwerp Afbreking Zwangerschap., 1976 - 1981; 79; 1 omslag
        - Stukken betreffende het opstellen en aanbieden aan de voorzitter van de Bijzondere Kamercommissie voor Emancipatiebeleid van de nota Gehoord de Regering, Kritische Kanttekeningen bij de Regeringsnota over het Emancipatiebeleid., 1977; 80; 1 omslag
        - Stukken betreffende het opstellen en aanbieden aan de kabinetsinformateur van de nota Organisatie Emancipatiebeleid., 1977 - 1978; 81; 1 pak
        - Stukken betreffende het leveren van commentaar op de bezuinigingsnota Bestek 81., 1978; 82; 1 omslag
        - Stukken betreffende het leveren van commentaar op de tweede beleidsnota Internationale Culturele Betrekkingen ten behoeve van de behandeling in de Tweede Kamer., 1978 - 1979; 83; 1 omslag
        - Stukken betreffende het leveren van commentaar op de tijdelijke rijksbijdrageregeling ter stimulering van emancipatie activiteiten van de staatssecretaris van Cultuur, Recreatie en Maatschappelijk Werk., 1979 - 1980; 84; 1 omslag
      - Advisering, 2.2.2.3
        - Stukken betreffende het adviseren van de minister van Cultuur, Recreatie en Maatschappelijk Werk ten behoeve van conferenties van Europese gezinsministers in Oslo., 1975 - 1976; 85; 1 omslag
        - Stukken betreffende het opstellen en aanbieden van het adviesrapport Instituut Ombudsvrouwen aan de ministers van Cultuur, Recreatie en Maatschappelijk Werk, Sociale Zaken, Justitie en de staatssecretaris van Volksgezondheid en Milieuhygiëne inzake de wenselijkheid om voor een aantal functies in het emancipatieproces institutionele voorzieningen te treffen., 1975 - 1978; 86; 1 pak
        - Stukken betreffende het opstellen en aanbieden van adviesrapportages aan de regering., 1975 - 1979; 87-89; 1 pak en 2 omslagen
          - Rapport Vrouwen in Delegaties en (Advies)Commissies inzake de uitvoering om meer vrouwen in delegaties op te nemen en om binnen delegaties de getalsverhouding van mannen en vrouwen gelijk te trekken. 1975 - 1979, 87
          - Rapport Emancipatiedeskundigheid in het Overheidsapparaat inzake de kwaliteiten en deskundigheden die in de ambtelijke dienst aanwezig moeten zijn voor een effectief emancipatiebeleid. 1977 - 1978, 88
          - Voorstellen voor de gewenste structuur van de advisering aan de regering over het emancipatiebeleid. 1978 - 1979, 89; pak
        - Stukken betreffende het opstellen en aanbieden van adviesrapportages aan de minister van Cultuur, Recreatie en Maatschappelijk Werk., 1975 - 1981; 90-100; 5 pakken en 6 omslagen
          - Rapport Vrouwenhuizen inzake een advies over de betekenis en noodzaak van subsidiering van vrouwenhuizen. 1975, 90
          - Rapport Aanzet voor een Vijfjarenplan; Revisie Positie van de Vrouw, Rolverdeling Vrouw-Man inzake een advies over het vijfjarenplan voor emancipatie van de regering. 1975 - 1976, 91; pak
          - Rapport Beleid Bevrijdt inzake een advies over vorming, onderwijs en scholing als bijdrage aan de emancipatie van vrouwen. 1975 - 1977, 92
          - Rapport Vrouwen in het Vrijwilligerswerk; een Terreinverkenning inzake een overzicht over de verdeling van betaald en onbetaald werk in de maatschappij. 1975 - 1979, 93
          - Conceptadvies over het rapport De Emancipatie van de Vrouw van de Wetenschappelijke Raad voor het Regeringsbeleid. 1975 - 1980, 94
          - Rapport Advies Informatievoorziening inzake een advies over een op te richten Instituut voor Emancipatievraagstukken (IEV) en de functie van de informatievoorziening hierin. 1976 - 1981, 95; pak
          - Rapport Emancipatiewerk en Aktiverend Netwerk inzake een advies over de besteding van door de regering beschikbaargestelde gelden voor emancipatiewerk. 1978, 96; pak
          - Rapport Advies Landelijke Vrouwenbureau's inzake een advies over de oprichting van landelijk vrouwenbureau. 1978 - 1979, 97
          - Rapport Weerstanden tegen Emancipatie inzake een verkenning over de weerstanden die vrouwen zelf hebben tegen emancipatie en feminisme. 1978 - 1981, 98; pak
          - Rapport Regionale Vrouwenemancipatiebureaus inzake een advies over het oprichten van regionale steunpunten ter bevordering van het emancipatieproces. 1979 - 1980, 99; pak
          - Rapport Commentaar op de Voorgenomen Maatregel ter Verbetering van de Levensomstandigheden van Oudere Ongehuwde Werkenden inzake een advies over de te nemen maatregelen ter verbetering van de levensomstandigheden van oudere ongehuwde vrouwen door middel van een uitkeringsregeling. 1980 - 1981, 100
        - Stukken betreffende het opstellen en aanbieden van het adviesrapport Wetsontwerp Gelijke Behandeling van Mannen en Vrouwen aan de ministers van Sociale Zaken, Onderwijs en Wetenschappen, Binnenlandse Zaken, Justitie en de staatssecretaris van Cultuur, Recreatie en Maatschappelijk Werk inzake een advies over het aanpassen van de Nederlandse wetgeving aan de Richtlijn van de Raad van de Europese Gemeenschappen met betrekking tot de gelijke behandeling van mannen en vrouwen., 1975 - 1981; 101; 1 pak
        - Stukken betreffende het aanbieden van overwegingen en aanbevelingen aan de staatssecretarissen van Volksgezondheid en Milieuhygiëne en Cultuur, Recreatie en Maatschappelijk Werk inzake de problematiek van vrouwen in de overgang., 1976 - 1979; 102; 1 omslag
        - Stukken betreffende het opstellen en aanbieden aan de ministers van Onderwijs en Wetenschappen, Wetenschapsbeleid en de staatssecretaris van Cultuur, Recreatie en Maatschappelijk Werk van het advies Emancipatieonderzoek met betrekking tot het vervullen van functies, waaronder de onderzoeksfunctie, om het emancipatieproces te ondersteunen., 1976 - 1979; 103; 1 omslag
        - Stukken betreffende het opstellen en aanbieden aan de minister van Justitie van diverse adviezen., 1976 - 1981; 104-106; 1 pak en 2 omslagen
          - Algemeen. 1976 - 1980, 104
          - Advies tot Wijziging van Enkele Bepalingen in Boek 1 van het Burgerlijk Wetboek en de Discussienota Naamrecht inzake wijzigingen van die bepalingen waarin door de wet onderscheid wordt gemaakt op grond van sekse. 1976 - 1981, 105; pak
          - Conceptadvies inzake nationaliteitswetgeving en de gelijkschakeling van man en vrouw met betrekking tot deze nationaliteitswetgeving. 1976 - 1981, 106
        - Stukken betreffende het opstellen en aanbieden aan de ministers van Justitie, Financiën en de staatssecretarissen van Cultuur, Recreatie en Maatschappelijk Werk en Sociale Zaken van het advies Alimentatie over de financiële problematiek die ontstaat bij echtscheiding., 1976 - 1981; 107; 1 pak
        - Stukken betreffende het opstellen en aanbieden van adviesrapportages aan de minister van Onderwijs en Wetenschappen., 1976 - 1981; 108-115; 4 pakken en 4 omslagen
          - Rapport Voortgang van de Advisering Instituut Emancipatievraagstukken inzake een advies over welke plaats dit instituut zou moeten innemen in het geheel van de emancipatiestructuur. 1976 - 1977, 108
          - Rapport Contouren van een Toekomstig Onderwijsbestel inzake een advies over de handelswijze van de overheid om het onderwijsbeleid mede dienstbaar te maken aan het bestrijden van seksediscriminatie. 1976 - 1978, 109; pak
          - Rapport Keuzevrijheden voor Meisjes en Jongens in het Onderwijs inzake een advies over een op te richten werkgroep die mogelijkheden moet gaan geven om in het onderwijs de rolbeperkingen op grond van sekse te verminderen. 1976 - 1978, 110
          - Rapport Commissie Open School inzake een onderzoek naar de beste manier om volwassenen met weinig scholing en vorming mogelijkheden te bieden tot verder leren. 1976 - 1980, 111; pak
          - Rapport Rond Schooltijd inzake een advies over schooltijden en opvang van schoolgaande kinderen binnen en buiten schoolverband. 1976 - 1980, 112; pak
          - Commentaar op Schets van een Beleid voor Emancipatie in Onderwijs en Wetenschappelijk Onderzoek. 1979 - 1980, 113; pak
          - Commentaar op het Conceptbeleidsplan Culturele Minderheden in het Onderwijs inzake de noodzaak om beleidsvoornemens met betrekking tot onderwijs aan culturele minderheden te toetsen aan emancipatiedoelstellingen. 1980 - 1981, 114
          - Rapport Huishoudkunde in het Lager Beroepsonderwijs (LBO) inzake een advies om in alle opleidingsvormen voldoende aandacht te besteden aan huishoudkunde. 1981, 115
        - Stukken betreffende het leveren van commentaar door de Werkgroep Onderzoek II op de subsidieaanvraag van de Werkgroep Lager Beroepsonderwijs - Federatie van Vormingscentra van het Ministerie van Cultuur, Recreatie en Maatschappelijk Werk voor een onderzoek naar een mogelijke samenwerking tussen vormingscentra en scholen voor lager huishoud- en nijverheidsonderwijs., 1977 - 1978; 116; 1 omslag